# 请教陈版：老板借钱给员工购买股份用于股权激励

提问人：黄敏 19901990 时间：2020-08-18 19:20:00
假设员工只有 2 元，股权激励授予日公允价值每股 5 元，老板借 3 元给员工凑足 5 元，购买公司股票。
行权价 10 元，10-5=5计入股份支付，
请教陈老师:老板借给员工的 3 元，如果老板不用员工还款，是否算股份支付？
如果员工需要向老板还款，是否算股份支付？

回答人：chenyiwei
老板借给员工的 5 元，如果确定无需归还的，则属于股东为企业承担的职工薪酬费用，属于职工薪酬准则规范范围，不属于股份支付。
如果到时员工应归还本金，但不计利息或者利率显著低于市场利率的，则应将与市场利率相比少收的利息作为一项职工薪酬核算，同时企业应确认资本公积。